# 关于坏账准备的计提

提问人：snowbaby123123 时间：2011-01-26 20:11:10
集团统一 了坏账准备的计提比例,对于单一公司因应收的金额较小,没有计提,到合并后坏账准备的应有金额与计提比例不符,是不是对于子公司不论金额大小都要计提啊

回答人：chenyiwei
首先，坏帐准备是会计估计而不是会计政策，因此没有必要整个集团都使用统一的比例。 其次，会计和审计都有重要性原则。

提问人：呼叫帮助 时间：2012-05-06 20:57:03
回复 chenyiwei 的帖子
陈版，集团的子公司是个上市公司，上市公司对关联单位按账龄分析法计提了坏账准备，除上市公司外，集团的所有公司包括集团本部对关联单位均不计提坏账准备，请问在年报时是否发必须要统一？

回答人：chenyiwei
如前所述，合并报表中对会计估计并无必须统一的要求。但如果会计估计不统一，应有充分理由说明其差异的合理性。例如，针对同一债务人、同一业务性质的款项，各债权人的坏帐准备计提不应出现重大差异。